臺灣臺北地方法院民事裁定
111年度再微字第1號
再審原告    何家玲  



再審被告    淳于淑芳
上列當事人間請求返還押金事件，再審原告對於民國111年6月16
日本院111年度小上字第59號確定判決提起再審之訴，本院裁定
如下：
    主  文
再審之訴駁回。
再審訴訟費用新臺幣壹仟伍佰元由再審原告負擔。
    理  由
一、按再審之訴，應於30日之不變期間內提起；前項期間，自判
    決確定時起算，判決於送達前確定者，自送達時起算；其再
    審之理由發生或知悉在後者，均自知悉時起算。民事訴訟法
    第500條第1項、第2項本文定有明文。經查，本院於民國111
    年6月16日以111年度小上字第59號判決（下稱原確定判決）
    駁回再審原告之上訴，再審原告於收受原確定判決後，於11
    1年7月12日提起本件再審之訴，未逾越法定期間，合先敘明
    。　
二、再審原告主張略以：再審被告向再審原告承租臺北市○○區○○
    路0段000巷00號3樓之2房屋（下稱系爭房屋），於租期屆滿
    後，訴請再審原告返還押金新臺幣（下同）36,000元，惟再
    審被告就租屋處、家具及物品有毀損，應賠償再審原告99,7
    00元，經與再審被告之押金36,000元互為抵銷後，再審被告
    尚應給付再審原告63,700元，再審被告訴請返還押金，並無
    理由，再審原告並提起反訴請求再審被告給付上開賠償63,7
    00元。再審原告已指明再審被告毀損房屋之處，再審被告大
    多不爭執，有部分為虛偽陳述（如就客廳窗簾、主臥室窗簾
    和牆壁、書房書架隔板、浴室鏡子等），依民事訴訟法第27
    7條但書、第278條、第279條、第280條、第281條及經驗法
    則，房屋出租時屋況應至少堪用，且無人會在出租時詳細記
    載屋況或拍照，原確定判決以民事訴訟法第277條本文規定
    ，要求再審原告提出房屋出租時之屋況以證明再審被告遷離
    時有造成損害，已違反證據及經驗法則，適用法規顯有錯誤
    。系爭房屋前任租客訴外人馬老夫人之兒子、媳婦（訴外人
    馬黃斯美）及其子女於馬老夫人居住該屋時，一定常來與其
    聚會，雖事隔十年，然應清楚當時系爭房屋之設備，馬黃斯
    美同時是再審被告之友，並介紹再審被告向再審原告租屋，
    及擔任租約之連帶保證人，故馬黃斯美及其丈夫、子女應為
    未經斟酌之證人。爰依法提起再審，請求廢棄原確定判決，
    駁回再審被告之本訴，並判命再審被告應給付再審原告63,7
    00元及訴訟費用2,500元，及自110年7月起至清償日止，修
    繕費按週年利率5%計算之利息。
三、按對於小額程序之第一審裁判，提起上訴或抗告，經以上訴
    或抗告無理由為駁回之裁判者，不得更以同一理由提起再審
    之訴或聲請再審，民事訴訟法第436條之31定有明文。次按
    當事人發現未經斟酌之證物或得使用該證物者，得以再審之
    訴對於確定終局判決聲明不服，但以如經斟酌可受較有利益
    之裁判者為限；再審之訴不合法者，法院應以裁定駁回之，
    民事訴訟法第496條第1項第13款、第502條第1項分別定有明
    文，此於小額事件之再審程序所準用，同法第436條之32第4
    項並有明文。又所謂證物，不包含證人在內，故發現新證人
    不足為再審之理由。經查，再審理由主張由再審原告提出房
    屋出租時屋況以證明再審被告遷離時有造成損害，已違反證
    據及經驗法則，適用法規顯有錯誤云云，業經再審原告於第
    二審上訴程序中主張，並經原確定判決駁回上訴確定，有本
    院111年度小上字第59號民事判決在卷可查，另再審原告以
    訴外人馬黃斯美及其丈夫、子女係未經斟酌之證人為由提起
    再審，亦因新證人不足為再審之理由，從而再審原告提起本
    件再審之訴不合法，應予駁回。
四、據上論結，本件再審之訴為不合法。依民事訴訟法第436條
    之32第4項、第502條第1項、第78條、第436條之19第1項，
    裁定如主文。　　
中　　華　　民　　國　　111 　年　　9 　　月　　8 　　日
                  民事第七庭    審判長法  官  姜悌文
　　　　　　　　　
                                      法  官  陳彥君
　　　　　　　　　　　　　　　　　　　
                                      法  官  林欣苑 

以上正本係照原本作成。
本裁定不得抗告。
中　　華　　民　　國　　111 　年　　9 　　月　　8 　　日
                                      書記官  范煥堂